臺灣高等法院交通事件裁定　　　　　　100年度交抗字第468號
抗　告　人
即受處分人　傅天祥
上列抗告人因違反道路交通管理處罰條例案件，不服臺灣基隆地
方法院，中華民國100年2月25日所為裁定（99年度交聲字第292
號），提起抗告，本院裁定如下：
    主  文
原裁定撤銷，發回臺灣基隆地方法院。
    理  由
一、原處分意旨略以：異議人即受處分人傅天祥於民國99年6月
    24日22時55分許，駕駛車牌號碼3976-QU號自用小客車至基
    隆市○○○路64號基隆市警察局第四分局中山派出所（以下
    簡稱中山派出所）前方，因「酒後駕車拒測」之違規，經基
    隆市警察局第四分局中山派出所依違反道路交通管理處罰條
    例第35條第4項之規定當場舉發。嗣因異議人於應到案日期
    前之99年7月9日向原處分機關提出申訴，經原處分機關函請
    舉發單位調查結果，仍認異議人確有前開違規行為，原處分
    機關乃於99年8月16日依道路交通管理處罰條例第35條第4項
    、第67條第2項等規定，裁處異議人新台幣（下同）60,000
    元之罰鍰，吊銷駕駛執照，3年內不得考領駕駛執照。
二、抗告人在原法院聲明異議意旨略以：伊原於中山派出所擔任
    巡佐一職，因平日工作壓力大，長期睡眠不足，而有服用安
    眠藥、鎮定劑及蜂膠之習慣。伊於99年6月24日服用鎮定劑
    後欲返家休息，途中突感藥性發作、身體不適，遂返回基隆
    市○○○路64號中山派出所休息，於當日22時15分許先將車
    停放於中山派出所前方，於車上服用蜂膠後稍作休息，約3
    分鐘後下車返回中山派出所，入內後與同事發生辯論情事，
    同日22時55分許，2位著便服之二組巡官與1位著便服之伊不
    認識之人（事後始知是剛上任之巡官），在未目擊、未攔查
    駕車，且距離伊之駕車行為已逾40分鐘之情形下，要求伊配
    合進行酒精濃度測試，而當日伊因被拉扯受傷而離開現場至
    醫院就醫後，渠等始於同日23時9分許調閱監視錄影紀錄，
    並遲至翌日22時40分許始製單舉發，同年6月26日18時許方
    由中山派出所楊所長通知需扣車，取締過程顯有瑕疵，爰依
    法聲明異議云云。
三、原法院裁定以：... 綜上所述，異議人確有於上述時、地，
    拒絕接受酒精濃度測試檢定之違規事實，堪以認定，異議人
    上開所辯，無非飾詞卸責之詞，洵不足採。從而，原處分機
    關依道路交通管理處罰條例第35條第4項、第67條第2項等規
    定，裁處異議人罰鍰60,000元，吊銷駕駛執照，3年內不得
    考領駕駛執照，核無不當。本件異議為無理由，應予駁回。
    固非無見。
四、按「汽車駕駛人，駕駛汽車經測試檢定酒精濃度超過規定標
    準者，處新台幣1萬5千元以上6萬元以下罰鍰，並當場移置
    保管其車輛及吊扣其駕駛執照1年」；「汽車駕駛人拒絕接
    受第1項測試之檢定者，處新台幣6萬元罰鍰，並當場移置保
    管該汽車及吊銷該駕駛執照」；又「汽車駕駛人，曾依第35
    條第4項前段之規定吊銷駕駛執照者，3年內不得考領駕駛執
    照」，道路交通管理處罰條例第35條第1項第1款、第4項前
    段、第67條第2項雖分別定有明文。惟查：
  (一)依原法院勘驗本件之蒐證錄影紀錄結果，得見證人黃俊國及
    同事警員係在「基隆市警察局第四分局中山派出所」與抗告
    人言語爭執中，要求抗告人進行測試檢定酒精濃度；而抗告
    人於證人黃俊國等人要求配合進行酒精濃度測試檢定時，有
    推諉拖延而不配合接受酒精濃度測試檢定之情事（見原法院
    卷第42、43頁）；合先敘明。
  (二)證人黃俊國在基隆市警察局第四分局中山派出所要求抗告人
    進行酒精濃度測試檢定，是否係基於執行規定之勤務而為？
    該證人當時究竟在執行何種規定之勤務？關係到抗告人之拒
    絕，是否有違反「道路交通管理處罰條例第35條第1項測試
    之檢定者」之規定，自有再予詳查之必要。
  (三)抗告意旨執此指摘原法院裁定不當，為有理由；應由本院將
    原法院裁定撤銷，發回原臺灣基隆地方法院，以更為適法之
    調查與處置。
五、據上論結，應依道路交通案件處理辦法第26條，刑事訴訟法
    第413條前段，裁定如主文。
中    華    民    國   100    年    3     月    31    日
                  刑事第三庭  審判長法  官  陳博志
                                    法  官  陳德民
                                    法  官  劉興浪
以上正本證明與原本無異。
不得再抗告。
                                    書記官  蘇信瑋
中    華    民    國   100    年    4     月    6     日